【裁判字號】    99,裁,369
【裁判日期】    990211
【裁判案由】    違反海關緝私條例
【裁判全文】
最  高  行  政  法  院  裁  定
                                       99年度裁字第369號
上  訴  人  靖崗股份有限公司
代  表  人  甲○○
被 上訴 人  財政部基隆關稅局
代  表  人  乙○○
上列當事人間違反海關緝私條例事件，上訴人對於中華民國98年
10月15日智慧財產法院98年度行他訴字第1號行政判決，提起上
訴，本院裁定如下：
    主  文
上訴駁回。
上訴審訴訟費用由上訴人負擔。
    理  由
一、被上訴人之代表人原為呂財益，民國（下同）98年10月14日
    改由乙○○擔任，茲據新任代表人具狀聲明承受訴訟，核無
    不合，應予准許。
二、按智慧財產案件審理法未規定者，分別依民事、刑事或行政
    訴訟程序應適用之法律，又對於智慧財產法院之裁判，除法
    律別有規定外，得上訴或抗告於終審行政法院，智慧財產案
    件審理法第1條及第32條分別定有明文。而對於高等行政法
    院判決之上訴，非以其違背法令為理由，不得為之，行政訴
    訟法第242條定有明文。依同法第243條第1項規定，判決不
    適用法規或適用不當者，為違背法令；而判決有同條第2項
    所列各款情形之一者，為當然違背法令。是當事人以高等行
    政法院判決有不適用法規或適用法規不當為上訴最高行政法
    院之理由時，其上訴狀或理由書應有具體之指摘，並揭示該
    法規之條項或其內容。如以行政訴訟法第243條第2項所列各
    款情形為理由時，其上訴狀或理由書，應揭示合於該條項各
    款之事實，如未依此項方法表明者，即難認為已對高等行政
    法院判決之如何違背法令有具體之指摘，其上訴自難認為合
    法。
三、緣上訴人委由訴外人泉富報關有限公司於96年12月28日申報
    出口商標「5S5」（原判決誤載為「555」）之國產AUTO SPA
    RE PARTS乙批（報單號碼第AW/96/6276/0370號，下稱系爭
    貨物），經被上訴人查驗結果，貨上商標為「555」，並偽
    標產地為「MADE IN JAPAN」，嗣經商標權利人煌裕汽車材
    料有限公司（下稱煌裕公司）鑑定結果，上訴人報運貨物出
    口涉有侵害商標權之情事，被上訴人爰依海關緝私條例第39
    條之1規定，處貨價1倍之罰鍰計新臺幣3,034,899元，併沒
    入其貨物，並以97年第00000000號處分書通知上訴人，上訴
    人不服，遂循序提起行政訴訟。
四、本件上訴人對於智慧財產法院之行政判決上訴，主張略以：
    (一)煌裕公司之鑑定不具證據能力及證據力，原判決以之為認
    定系爭貨物侵害商標權之基礎，未循無利害關係之公正專業
    第三人鑑定，更未能說明未再送專業機構鑑定之理由，即認
    定上訴人侵害商標權，顯有未憑證據認定事實之違誤及判決
    不備理由之違法，且違反海關緝私條例第39條之1規定。(二)
    原判決未就上訴人主張系爭貨物屬回銷行為，未在中華民國
    境內販售，未侵害訴外人煌裕公司在中華民國註冊之商標權
    等情置詞說明，顯有判決理由不備暨認定事實未憑卷內證據
    、理由與卷附證據矛盾之違誤。(三)原判決所載理由與卷內事
    證有違，且違反商標法第66條規定。(四)原判決未論及上訴人
    所主張原處分違反行政程序法相關規定，有判決不備理由及
    違反行政程序法之情事。(五)原判決未論及上訴人主張訴願機
    關未依法進行言詞辯論，於法有重大違誤乙節，當有判決理
    由不備及理由與卷內事證不符之違法。(六)上訴人並無故意或
    過失，原判決竟為相反之認定，顯違司法院釋字第275號解
    釋意旨等語。經查，原判決業已詳述其事實認定之依據及得
    心證之理由，核與卷內事證並無不符；上訴人雖以原判決違
    背法令為由，惟核其上訴狀所載內容，或係重述其在原審業
    經主張而為原判決摒棄不採之陳詞，或係執其一己之法律見
    解，就原審取捨證據、認定事實之職權行使，指摘其為不當
    ，並就原審所為論斷或駁斥其主張之理由，泛言未論斷或原
    判決適用法規不當，而非具體表明合於不適用法規、適用法
    規不當、或行政訴訟法第243條第2項所列各款之情形，難認
    對原判決之如何違背法令已有具體之指摘。依首開規定及說
    明，應認其上訴為不合法。另原判決業已審酌上訴人於原審
    所為之主張並於理由六部分敘明因與判決結果無影響，故未
    一一論列，雖屬簡略，然亦與判決理由不備有間，併予指明
    。
五、據上論結，本件上訴為不合法。依智慧財產案件審理法第1條
    ，行政訴訟法第249條第1項前段、第104條，民事訴訟法第9
    5條、第78條，裁定如主文。
中    華    民    國    99    年    2     月    11    日
                    最高行政法院第七庭
                        審判長法官  藍  獻  林
                              法官  林  文  舟
                              法官  廖  宏  明
                              法官  張  瓊  文
                              法官  姜  素  娥
以  上  正  本  證  明  與  原  本  無  異
中    華    民    國    99    年    2     月    11    日
                              書記官  賀  瑞  鸞


司法院資訊處製作；財團法人民間司法改革基金會備份。
